# 同一控制下控股合并

提问人：tpatw 时间：2013-11-13 22:43:24
请问版主：A公司做帐：借：银行存款 1300 万，贷：长期股权投资—C600万，贷：投资收益 700 万， 问题：A公司收到的出售长期投资股权的而得到的价款 1300 万元 与长期股权投资成本 600 万元之间的差额： 700 万，是确认为投资收益 ，还是确认为：资本公积？ 无论是投资收益 700 万，还是资本公积 700 万，是否要缴纳所得税？谢谢

回答人：chenyiwei
如果有证据表明该 1300 万元的交易价格是公允的（如，有评估报告支持），则A公司可以确认投资收益。但无论A公司是计入投资收益还是资本公积，均应计入当期应纳税所得额计缴企业所得税。